【裁判字號】    98,上易,1542
【裁判日期】    981028
【裁判案由】    竊盜
【裁判全文】
臺灣高等法院臺中分院刑事判決        98年度上易字第1542號
上  訴  人  臺灣臺中地方法院檢察署檢察官
被      告  乙○○○
選任辯護人  吳皓偉   律師
上列上訴人因被告竊盜案件，不服臺灣臺中地方法院98年度易字
第1983號中華民國98年8月18日第一審判決（起訴案號：臺灣臺
中地方法院檢察署98年度偵字第9107號），提起上訴，本院判決
如下：
    主  文
原判決撤銷。
乙○○○攜帶兇器竊盜，處有期徒刑陸月，如易科罰金以新台幣
壹仟元折算壹日，緩刑貳年。
    事  實
一、乙○○○明知原為其所有之坐落臺中縣新社鄉○○段147-1
    地號之土地，業經臺灣臺中地方法院查封、拍賣，並於民國
    （下同）96年4月26日由甲○○得標買受，該土地及地上種
    植之檳榔樹所有權已歸甲○○。詎其竟意圖為自己不法之所
    有，於98年3月26日下午1時50分許，在上揭土地上，持來路
    不明可供作兇器使用之鐮刀1支，著手竊取該土地上檳榔樹
    之檳榔15串（菁仔約800顆，約值新臺幣1500元）。得手後
    ，將之堆放在一旁之工寮內，準備出賣牟利。嗣為警於同日
    下午3時許，在該工寮內查扣得上揭檳榔。
二、案經臺中縣警察局東勢分局報告臺灣臺中地方法院檢察署檢
    察官偵查起訴。
    理  由
一、程序方面：
    按被告以外之人於審判外之陳述，雖不符前四條之規定，而
    經當事人於審判程序同意作為證據，法院審酌該言詞陳述或
    書面陳述作成時之情況，認為適當者亦得為證據；當事人、
    代理人或辯護人於法院調查證據時，知有第159條第1項不得
    為證據之情形，而未於言詞辯論終結前聲明異議者，視為有
    前項之同意，刑事訴訟法第159條之5定有明文。查本院所援
    引之書證及證人之證述，或有部分屬被告以外之人於審判外
    之陳述，而屬傳聞證據，當事人均明知此情，惟被告乙○○
    ○於原審及本院審理中對於檢察官所提出之事證並不爭執，
    且未於言詞辯論終結前聲明異議，視為同意作為證據，本院
    審酌上開證據作成時之情況均屬正常，而無何違法取證之情
    事，又與本案相關之待證事實具有關連性，認適當作為證據
    ，依刑事訴訟法第159條之5前揭之規定，認上開事證均應具
    有證據能力。
二、訊據被告乙○○○固坦承有於上揭時、地，持鐮刀割取該土
    地上檳榔樹之檳榔15串，將之堆放在一旁之工寮內，準備出
    賣牟利等情不諱，惟矢口否認涉有竊盜犯行，辯稱：上揭土
    地原係伊所有，該土地上之檳榔樹亦為伊所種植，該土地被
    拍賣時，土地上之檳榔樹及伊所有之另一間鐵皮工寮並未一
    併估價拍賣，伊認為該檳榔樹仍為伊所有，才會去割取檳榔
    ，伊並無不法所有之竊盜意圖等語。經查：
１、坐落臺中縣新社鄉○○段147-1地號之土地及其上種植之檳
    榔樹原均係被告所有，經臺灣臺中地方法院查封、拍賣後，
    該土地於96年4月26日由甲○○得標買受，該土地已歸告訴
    人甲○○所有等情，業據被告供承不諱，核與告訴人甲○○
    指陳情節相符，且有不動產權利移轉證書、土地登記第二類
    謄本、被告與告訴人簽具之協議書、搬遷同意書等在卷可資
    佐證，應堪認定。而該土地上原為被告所種植之檳榔樹既尚
    未與該土地分離，依民法第66條第2項規定，為該土地之部
    分，應歸該土地所有人所有。茲上開土地經甲○○向執行法
    院拍定，取得權利移轉證書，既已辦畢所有權移轉登記，縱
    該土地上之檳榔樹未曾估價併付拍賣，執行法院亦未點交與
    甲○○，仍無礙於甲○○所有權之取得，是上開土地上之檳
    榔樹所有權確已歸告訴人甲○○所有乙節，已堪認定。
２、被告雖一再主張該土地上之檳榔樹係伊所種植，伊有收益之
    權，且上開土地上確有被告所有未辦保存登記之鐵皮工寮坐
    落其上，現仍由被告管理使用中，此為告訴人甲○○所不爭
    ，且有臺灣臺中地方法院98年度民執丑字第438號執行勘測
    筆錄影本、現場照片在卷可稽；另上開土地上之檳榔樹於該
    土地經執行法院查封拍賣，並由告訴人甲○○拍定時，該土
    地上之檳榔樹確未曾估價併付拍賣，執行法院亦未強制執行
    點交予甲○○，此有臺灣臺中地方法院95年度民執丑字第
    22588號民事執行事件就上開土地之拍賣公告及拍定後所發
    之執行命令可稽，然此亦無礙於告訴人甲○○就該土地及其
    上檳榔樹所有權之取得，且該土地於96年4月26日由甲○○
    得標買受，兩年來被告因生病均未照顧檳榔樹，該土地皆由
    告訴人甲○○管理照料，此觀被告於偵查中自承：「（問：
    你之前為何兩年多都沒有去摘？）因為我生病」等語自明（
    見偵查卷第28頁），且被告於偵查中更明確供稱：「（問：
    你犯竊盜罪是否認罪?）我承認我不對。．．．我以後再也
    不會去割他的檳榔樹」等語（見偵查卷第29頁），足證被告
    對於檳榔樹係告訴人所有一節知之甚詳，是被告嗣於本院辯
    稱：伊認為該檳榔樹仍為伊所有，才會去割取檳榔，伊並無
    不法所有之竊盜意圖云云，顯非可採。被告上開犯行，應堪
    認定。
三、核被告所為，係犯刑法第321條第1項第３款之攜帶兇器竊盜
    罪。原審判決未予詳細勾稽，逾知被告無罪，顯有違誤，原
    審法院檢察署檢察官上訴意旨認被告攜帶兇器竊盜罪證明確
    ，原審諭知被告無罪，顯有不當等語，即有理由，自應由本
    院將原審判決撤銷改判，爰審酌被告並無其他犯罪紀錄，有
    臺灣高等法院被告前案紀錄表在卷可按，並考量該檳榔原係
    其栽種，嗣因被拍賣後生病急欲變賣檳榔，致竊割告訴人之
    檳榔變現等情，從輕量處被告有期徒刑六月，並諭知易科罰
    金之折算標準。且按被告前未曾受有期徒刑以上刑之宣告，
    因一時失慮，偶罹刑典，事後已表示不再竊割檳榔，經此刑
    之宣告後，應知警惕而無再犯之虞，本院因認暫不執行其刑
    為當，予以宣告緩刑二年，用啟自新。
據上論斷，應依刑事訴訟法第369條第1項前段、第364條、第299
條第1項前段、刑法第321條第1項第３款、第41條第1項前段、第
74條第1項第1款，判決如主文。
本案經檢察官丙○○到庭執行職務
中    華    民    國    98    年    10    月    28    日
            刑事第二庭    審判長法  官  李  璋  鵬
                                法  官  胡  森  田
                                法  官  胡  忠  文
以上正本證明與原本無異。
不得上訴。
                                書記官  廖  家  莉
中    華    民    國    98    年    10    月    28    日


司法院資訊處製作；財團法人民間司法改革基金會備份。
